# 关于黄金T+D和黄金期货账务处理的区别

提问人：donney_lixc 时间：2016-09-15 06:44:53
请问一下，为什么黄金T+D在持有期间的账务处理时通过其他货币资金核算（借/贷:公允价值变动 贷：其他货币资金 ） 而在对黄金期货核算时却通过交易性金融资产处理？

回答人：chenyiwei
主要是看交易条款差异，是否存在“逐日结算”的安排。如果“逐日结算”，则每日的浮动盈亏都会体现为保证金的变动，交易性金融资产或负债相应无余额。

提问人：donney_lixc 时间：2016-09-18 09:25:58
谢谢 CHEN版，T+D虽然每日结算盈亏，但是我持有的未平仓部分为什么不能算交易性金融资产

回答人：chenyiwei
盈亏每日结算，结算金额体现为保证金的变动，既然结算了，虽然尚未平仓，但交易性金融资产或负债已不存在了。